【裁判字號】    98,抗,59
【裁判日期】    981110
【裁判案由】    選任臨時管理人
【裁判全文】
臺灣高雄地方法院民事裁定                98年度抗字第59號
抗  告  人  甲○○
相  對  人  乙○○
上列當事人間選任冠利貿易股份有限公司臨時管理人事件，抗告
人對於本院中華民國98年10月8 日98年度聲字第60號裁定提起抗
告，本院管轄之合議庭裁定如下：
    主  文
抗告駁回。
抗告費用由抗告人負擔。
    理  由
一、抗告意旨略以：因冠利貿易股份有限公司（下稱冠利公司）
    前董事即相對人乙○○長期霸佔公司之印鑑及相關文件，致
    董事會改選事宜停擺，遭主管機關來函通知所有董監事自98
    年6 月起均當然解任，有損於冠利公司業務之進行，實有選
    任臨時管理人之必要。而聲請人為冠利公司前董事長，且為
    持股數最多之股東，乃以利害關係人之身分，依公司法第20
    8條之1第1項規定，聲請選任冠利公司之臨時管理人，且相
    對人乙○○私自代表冠利公司對外執行業務並簽訂租賃契約
    ，亦未報請董事長及董事會授權核准，並將租金佔為己有，
    未存入公司帳戶，已嚴重侵害公司權益，足見其有不適任臨
    時管理人之情事，原裁定逕予駁回，尚有不當，爰請求廢棄
    ，另為適當之處理等語。
二、按董事會不為或不能行使職權，致公司有受損害之虞時，法
    院因利害關係人或檢察官之聲請，得選任1 人以上之臨時管
    理人，代行董事長及董事會之職權，公司法第208 條之1第1
    項前段定有明文。
三、經查，冠利公司前曾於98年8月6日起全體董監事因任期屆滿
    且未於期限內改選而當然解任，揆諸前開規定，適時確有選
    任臨時管理人之必要。然冠利公司現業經前監察人李敏玉以
    相同理由聲請選任冠利公司之臨時管理人（本院98年度聲字
    第35號民事裁定），經選任前董事乙○○為臨時管理人確定
    在案且已登記，有本院職權查閱經濟部公司登記資料查詢附
    卷可稽，而原審裁定係以抗告人聲請再為選定已無必要，至
    選任是否適當，應由利害關係人另行依法辦理，並非其所得
    審究之由而據為駁回抗告人之聲請，實均於法有據。是以原
    審裁定非實質審酌選任相對人任冠利公司之臨時管理人是否
    適當，僅係說明前案既為選任，實無再選任之必要，均屬適
    法並與現況相符，從而，本件抗告人僅主張應另行選任適法
    之臨時管理人，惟並未具體指摘原裁定有何不當之處，而兩
    者實屬二事，亦非本件得予審究之範圍，準此，抗告意旨指
    摘原裁定不當，求予廢棄，為無理由，應予駁回。
四、據上論結，本件抗告為無理由，依非訟事件法第46條、第21
    條第2項，民事訴訟法第495條之1第1項、第449條第1項、第
    78條，爰裁定如主文。
中    華    民    國    98    年    11    月    10    日
                民事鳳山分庭  審判長法  官   楊富強
                                    法  官   何悅芳
                                    法  官   林意芳
上為正本係照原本作成。
如不服本裁定應於送達後10日內向本院提出再抗告狀，並繳納再
抗告費用新台幣1000元。再為抗告應以適用法規顯有錯誤為理由
，並經本院之許可，該許可以原裁定所涉及之法律見解具有原則
上重要性者為限。
中    華    民    國    98    年    11    月    12    日
                                    書記官   陸艷娣


司法院資訊處製作；財團法人民間司法改革基金會備份。
